【裁判字號】    95,台上,1911
【裁判日期】    950413
【裁判案由】    違反槍砲彈藥刀械管制條例
【裁判全文】
最高法院刑事判決            九十五年度台上字第一九一一號
    上  訴  人  甲○○
                        巷12.
    選任辯護人  趙國生律師
上列上訴人因違反槍砲彈藥刀械管制條例案件，不服台灣高等法
院中華民國九十五年一月二十五日第二審判決（九十四年度上訴
字第四一七二號，起訴案號：台灣台北地方法院檢察署九十四年
度偵字第八九三八、一０一００號），提起上訴，本院判決如下
：
    主  文
上訴駁回。
    理  由
按刑事訴訟法第三百七十七條規定，上訴於第三審法院，非以判
決違背法令為理由，不得為之。是提起第三審上訴，應以原判決
違背法令為理由，係屬法定要件。如果上訴理由狀並未依據卷內
訴訟資料，具體指摘原判決不適用何種法則或如何適用不當，或
所指摘原判決違法情事，顯與法律規定得為第三審上訴理由之違
法情形，不相適合時，均應認其上訴為違背法律上之程式，予以
駁回。本件原判決維持第一審論處上訴人甲○○未經許可，持有
手槍罪刑之判決，駁回其在第二審之上訴。已詳敘認定犯罪事實
之依據及憑以認定之理由，並對上訴人否認犯罪之辯詞，如何不
足採信，均已依據卷內資料予以指駁及說明，從形式上觀察，原
判決並無任何違背法令之處。按事實之認定及證據之取捨，乃屬
事實審法院之職權，證人等所為供述及合法調查所得之證據，何
者為可採，事實審法院本得參酌其他相關證據為自由之判斷，茍
無違反經驗法則或論理法則，自難指為違法。原判決依憑上訴人
於偵查及第一、二審訊問時對犯罪事實之坦白承認，並有查獲之
手槍一支、子彈十七顆（鑑驗時已試射三顆）、榴彈一發，內政
部警政署刑事警察局槍彈鑑定書、法務部調查局鑑定通知書各一
份附卷可稽，及其他調查證據取捨之結果（見原判決理由壹、一
、二），認定上訴人確有本件之犯行，所為證據之取捨及判斷，
均無不合，亦無判決理由矛盾及不適用法則之違誤。上訴意旨謂
該系爭扣案槍枝係屬違法臨檢所取得，應不具證據能力，原判決
有適用法規不當之違法等語。惟查原判決已說明該次搜索雖不符
「附帶搜索」、「逕行搜索」、「緊急搜索」、「自願性同意搜
索」之規定，惟依刑事訴訟法第一百五十八條之四權衡原則，亦
應認定扣押所得得為證據。其所辯係就原判決理由壹、一之(三)已
詳為論斷與說明，再為採證及事實上爭執，殊非適法之第三審上
訴理由。其餘上訴意旨徒憑己意，對原審採證用法職權之適法行
使，任意指摘，顯與法定上訴第三審之形式要件不符，其上訴違
背法律上之程式，應予駁回。
據上論結，應依刑事訴訟法第三百九十五條前段，判決如主文。
中    華    民    國  九十五  年    四    月   十三   日
                      最高法院刑事第三庭
                          審判長法官  謝  家  鶴
                                法官  花  滿  堂
                                法官  陳  世  淙
                                法官  洪  佳  濱
                                法官  洪  明  輝
      本件正本證明與原本無異
                                      書  記  官
中    華    民    國  九十五  年    四    月  二十六  日
                                                      Y


司法院資訊處製作；財團法人民間司法改革基金會備份。
